【裁判字號】    90,易緝,246
【裁判日期】    901226
【裁判案由】    傷害
【裁判全文】
臺灣板橋地方法院刑事判決                          九十年度易緝字第二四六號
    公  訴  人  臺灣板橋地方法院檢察署檢察官
    被      告  乙○○
右列被告因傷害案件，經檢察官提起公訴（九十年度偵字第六二三六號），本院判決
如左：
    主  文
乙○○傷害人之身體，累犯，處拘役拾日，如易科罰金以參佰元折算壹日。
    事  實
一乙○○於民國八十五年間，因贓物案件，經臺灣士林地方法院判處有期徒刑三月確
  定，並於同年十二月二十九日執行完畢。乃乙○○猶未知戒慎黽勉，復於八十九年
  九月二十六日晚間，在台北縣蘆洲市○○路某ＫＴＶ店內，因付帳問題，與友人甲
  ○○發生爭執，竟基於傷害之犯意，出手毆打甲○○，致甲○○受有右眼外傷性鼻
  竇裂傷合併眼窩氣腫之傷害。
二案經甲○○訴由台灣士林地方法院檢察署呈台灣高等法院檢察署核轉臺灣板橋地方
  法院檢察署檢察官偵查起訴。
    理  由
一認定犯罪事實所憑之證據及理由
  (一)右揭事實，業據被告乙○○供認不諱，核與告訴人甲○○指訴之情節相符，並經
    證人林傳恭於本院審理中證述屬實（見本院九十年六月十九日訊問筆錄）。
  (二)告訴人受有上開傷害，並有新光吳火獅紀念醫院診斷證明書一紙附卷（見臺灣士
    林地方法院檢察署偵查卷第九頁）可稽。
  (三)綜上事證，本件被告犯行已至為明確，自應依法論科。
二論罪科刑之理由
  (一)核被告所為，係犯刑法第二百七十七條第一項之傷害罪。
  (二)被告有如事實欄所載犯罪、科刑暨執行情形，有臺灣高等法院被告全國前案紀錄
    表及臺灣高等法院檢察署刑案紀錄簡覆表各一紙附卷，可資佐證，其於有期徒刑
    執行完畢後，五年內再犯有期徒刑以上刑之本罪，為累犯，應依法加重其刑。
  (三)爰審酌被告僅因與告訴人爭執付帳之細故，即出手傷人之犯罪之動機、目的、手
    段、告訴人所受傷害程度尚非嚴重，及被告於事後坦承犯行，且已與告訴人達成
    和解，承諾願賠償告訴人新台幣三十萬元，並簽發本票共十四紙予告訴人收受，
    此有告訴人提出之和解書正本（見前揭臺灣士林地方法院檢察署偵查卷第四頁）
    及本票影本（見本院九十年易字第二○三六號卷第二十五頁至第二十八頁）附卷
    可憑，足見其犯後態度良好等一切情狀，量處如主文所示之刑。
  (四)又按行為後法律有變更者，適用裁判時之法律。但裁判前之法律有利於行為人者
    ，適用最有利於行為人之法律，刑法第二條第一項定有明文。有關刑法第四十一
    條關於易科罰金之規定，業經立法院於九十年一月四日修正通過，並經總統於同
    年月十日明令公布，同年月十二日生效施行。觀諸上開修正後得易科罰金之規定
    「犯最重本刑為五年以下有期徒刑以下之刑之罪，而受六個月以下有期徒刑或拘
    役之宣告，因身體、教育、職業、家庭之關係或其他正當事由，執行顯有困難者
    ，得以一元以上三元以下折算一日，易科罰金。但確因不執行所宣告之刑，難收
    矯正之效，或難以維持法秩序者，不在此限。併合處罰之數罪，均有前項情形，
    其應執行之刑逾六月者，亦同」，較修正前同條所定「犯最重本刑為三年以下有
    期徒刑以下之刑之罪，而受六月以有期徒刑或拘役之宣告，因身體、教育、職業
    、或家庭之關係，執行顯有困難者，得以一元以上三元以下折算一日，易科罰金
    」之內容，顯然為有利於被告。本件被告行為時既係在刑法第四十一條修正前，
    且係犯最重本刑為三年以下有期徒刑之傷害罪，又僅被論處拘役拾日，揆諸前
    揭所述，本件自有修正後刑法第四十一條第一項前段規定之適用，爰併依該規定
    諭知如易科罰金以三百元折算一日之折算標準。
三適用之法律
  (一)刑事訴訟法第二百九十九條第一項前段。
  (二)刑法第二百七十七條第一項、第二條第一項前段、（修正後）第四十一條第一項
    前段、第四十七條。
  (三)罰金罰鍰提高標準條例第一條前段、第二條。
本案經檢察官陳伯厚到庭執行職務。
中      華      民      國    九十      年     十二     月    二十六    日
                              臺灣板橋地方法院刑事第五庭
                                  法  官    余來炎
右正本證明與原本無異。
如不服本判決，應於判決送達後十日內向本院提出上訴狀 (應附繕本) ，上訴於
臺灣高等法院。
                                  書記官    白俊傑
中      華      民      國    九十一   年       一      月      二      日
附錄本案論罪科刑法條全文：
刑法第二百七十七條第一項
傷害人之身體或健康者，處三年以下有期徒刑、拘役或一千元以下罰金。


司法院資訊處製作；財團法人民間司法改革基金會備份。
